Inventaris van het archief van het Directoraat-Generaal van de Arbeid van het Ministerie van Sociale Zaken en Werkgelegenheid, (1940) 1980 - 1989 (1995)
Nationaal Archief, Den Haag
- Kernenergiewet, 08
  - Delegaties en gedelegeerden, commissies en werkgroepen, 08.2
    - Vergaderstukken van de Werkgroep Project Grondslagen en Richtlijnen (PGR)., 1982-1985; 247-250; 4 pakken
      - 1984 aug. - dec., 249
        Oude code: 1.777.3/07.58/map 144-147,392
      - 1985, 250
    - Vergaderstukken van het uitgebreid functioneel overleg 'Administratieve procedures Kernenergiewet'., 1984; 251; 1 omslag
      Oude code: 1.777.3/07.58/map 148
    - Instelling en taakstelling van de Begeleidingscommissie betreffende het onderzoek "Ontwikkeling van een Nederlandse richtlijn betreffende het ontwerp en de bouw van het nucleair civiel-technische deel van een kerncentrale"., 1986-1987; 252; 1 omslag
      Oude code: 1.777.3/07.58/map 401
    - Vergaderstukken met betrekking tot de invulling van de Nationale Dosis Registratie (NDR)., 1988; 253; 1 omslag
      Oude code: 1.777.s/07.58/map 337
    - Vergaderstukken van de Werkgroep Stralingshygiëne., 1990; 254; 1 omslag
      Oude code: 1.777.3/07.58/map 735
    - Stukken betreffende het voeren van interdepartementaal overleg inzake het houden van nucleair toezicht op kerninstallaties., 1990-1991; 255; 1 pak
      Oude code: -1.777.3 map 709 en 710
    - Vergaderstukken van de bijeenkomsten over de vergelijking van de door de minister erkende diensten voor persoonlijke controlemiddelen., 1990-1991; 256; 1 pak
      Oude code: -1.777.3 map 699
    - Vergaderstukken van de Commissie Reactor Techniek., 1990-1991; 257; 1 omslag
      Oude code: 1.777.3/07.58/map 741
    - Vergaderstukken van het functioneel overleg stralingshygiëne., 1992-1993; 258; 1 omslag
      Oude code: .07.779 map 834
  - Internationale samenwerking, 08.3
    - Stukken betreffende de samenwerking en regelingen met internationale organisaties met betrekking tot de samenwerking en uitwisseling van de veiligheidsaspecten op kernenergiegebied., 1974-1981; 259; 1 pak
      Oude code: 1.777.3/07.23/ map 307
    - Stukken betreffende de Nederlandse deelname aan werkgroepen en commissies inzake kernenergie van de Organisatie voor Economische Samenwerking en Ontwikkeling (OESO)., 1988-1989; 260; 1 pak
      Oude code: 1.777.3 / map 560/561
    - Stukken betreffende het voorbereiden van Europese regelgeving inzake samenwerking op het gebied van de bescherming en hulpverlening bij een nucleair ongeval of stralingsgevaar., 1989; 261; 1 omslag
      Oude code: 1.777.3/07.58 / map 543
    - Stukken betreffende het voeren van overleg over de Nederlandse voorstellen voor amendering van de Safety Guides inzake bedrijfsvoering en kwaliteitsborging van de International Atomic Energy Agency (IAEA)., 1989-1990; 262; 1 pak
      Oude code: -1.777.3 map 667
    - Vergaderstukken van het Raadgevend Comité voor de Veiligheid, Hygiëne en Gezondheidsbescherming op de Werkplaats van de Commissie van de Europese Gemeenschappen., 1990; 263; 1 omslag
      Oude code: -1.838.27/07.58 map 675
  - Kerncentrales, -reactors, 08.4
    - Stukken betreffende besprekingen tussen Nederland en Duitsland over de Snelle Kweekreactor (SNR-300) te Kalkar, alsmede het rapport "Een evaluatie van de risicogeoriënteerde studie voor de SNR-300", opgesteld door de Kernfysische Dienst., 1975-1989; 264; 1 pak
      Oude code: 1.777.3 / map 545,470
    - Stukken betreffende de Kerncentrale Borssele., 1975-1991; 265-329; 49 pakken en 16 omslagen
      - Algemeen. 1980-1991, 265-291
        Vanaf 1983 alfabetisch geordend op onderwerp.
        - 1980 juni - 1981 mei, 265
          Oude code: 1.777.3/map 166
        - 1981 juni - 1982 feb., 266
          Oude code: 1.777.3/map 167
        - 1982 mrt. - nov., 267
          Oude code: 1.777.3/map 168
        - A - I, 1983, 268
          Oude code: 1.777.3/map 169
        - K - P, 1983, 269
          Oude code: 1.777.3/map 173
        - R - S, 1983, 270
          Oude code: 1.777.3/map 170
        - T - Z, 1983, 271
          Oude code: 1.777.3/map 172
        - A - I, 1984, 272
          Oude code: 1.777.3/map 174 en 175
        - R - S, 1984, 273
          Oude code: 1.777.3/map 171,507-509
        - A - I, 1985, 274
          Oude code: 1.777.3/map 176 en 177
        - R - S, 1985, 275
          Oude code: 1.777.3/map 178,507-509
        - A - I, 1986, 276
          Oude code: 1.777.3/map 483,501
        - R, 1986, 277
          Oude code: 1.777.3/map 507-509
        - A - I (inspectierapporten), 1987, 278
          Oude code: 1.777.3/map 484,501
        - I - P, 1987, 279
          Oude code: 1.777.3/map 499
        - R - S, 1987, 280
          Oude code: 1.777.3/map 499,505,507
        - A - J, 1988, 281
          Oude code: 1.777.3/map 485,492
        - K - P, 1988, 282
          Oude code: 1.777.3/map 503
        - R - S deel 1, 1988, 283
          Oude code: 1.777.3/map 511
        - R - S deel 2, 1988, 284
          Oude code: 1.777.3/map 512
        - A - J, 1989, 285
          Oude code: 1.777.3/map 486,491
        - K - P, 1989, 286
          Oude code: 1.777.3/map 504
        - 1990 - 1991, A - C, 287
          Oude code: 1.777.3/map 783-819
        - 1990 - 1991, D - L, 288
        - 1990 - 1991, M - P, 289
        - R - V, 1990, 290
        - R - W, 1991, 291
          Oude code: 1.777.3/map 783 - 819
      - Onderzoekingen en problemen met splijtstofwisselingen, 1975 - 1982, 292
        Oude code: -1.777.3/map 185 en 183
      - Onderzoek naar druktransiënten in reactordrukvaten van drukwaterreactoren, 1978 - 1982, 293; omslag
        Oude code: 1.777.3/map 209
      - Diverse veiligheidsmaatregelen, 1978 - 1983, 294
        Oude code: 1.777.3/map 188 - 202
      - Rapporten en verslagen. 1978-1991, 295-306
        - Besprekingsverslagen en rapporten met betrekking tot de afvalverwerking, systeemwijziging en vervanging koelaggregaat, 1979 - 1986, 295
          Oude code: 1.777.3/map 480,496
        - Inspectierapporten. 1988-1989, 296
          Oude code: 1.777.3/map 498,500
        - Inspectierapporten. 1990-1991, 297
        - Besprekingsverslagen, algemeen. 1978-1982, 298; omslag
          Oude code: 1.777.3/map 189
        - Besprekingsverslagen, algemeen. 1988, 299
          Oude code: 1.777.3/map 494
        - Besprekingsverslagen, algemeen. 1989, 300
          Oude code: 1.777.3/map 495
        - Besprekingsverslagen, algemeen. 1990-1991, 301
        - Verslagen van vergaderingen tussen de Kernfysische Dienst en de NV Provinciale Zeeuwse Energie Maatschappij (PZEM), betreffende het Nood- en Reserve Suppletie Systeem, 1978 - 1982, 302; omslag
          Oude code: 1.777.3 / map 6
        - Maandrapporten. 1980-1982, 303; omslag
          Oude code: 1.777.3/map 204
        - Maandrapporten. 1990-1991, 304; omslag
        - Verslag van de eerste bijeenkomst Evaluatie Staal Onderzoek Programma (SOP), 1981, 305; omslag
          Oude code: 1.777.3/map 206
        - Rapporten, 1990 - 1991, 306
      - Voorbereiding van het (mede) verlenen van een vergunning voor NV Provinciale Zeeuwse Energie Maatschappij (PZEM) tot wijziging van de kernenergiecentrale en tot het voorhanden hebben van ten hoogste 200 ton uranium, alsmede een notitie over het regeringsbeleid inzake kernenergie, 1979 - 1980, 307
        Oude code: 1.777.3 / map 562
      - Storingsonderzoeken, 1979 - 1982, 308; omslag
        Oude code: 1.777.3/map 198
      - Inspecties van de stoomgenerator 1, 1979 - 1983, 309; omslag
        Oude code: 1.777.3/map 196
      - Alarm-rampenmaatregelen. 1980-1988, 310-312
        - Vergaderstukken van de Kerngroep Alarmregelingen, 1980 - 1986, 310
          Oude code: 1.777.3/map 489
        - Oefeningen en verslagen, 1980 - 1986, 311
          Oude code: 1.777.3/map 488
        - Eindrapportage naar aanleidng van de oefening rond de kernenergiecenrale op 20 mei 1987, 1988, 312
          Oude code: 1.777.3/map 487
      - Project Modificaties. 1980-1991, 313-314
        - 1980-1983, 313; omslag
          Oude code: 1.777.3/map 203
        - 1990-1991, 314
      - Decontaminatie van het primair systeem, 1981 - 1982, 315; omslag
        Oude code: 1.777.3/map 208
      - Rapportage van het Operational Safety Revieuw Team (OSART) inzake de bedrijfsvoering, 1986 - 1988, 316
        Oude code: 1.777.3/map 366/367
      - Project Functie Herstel Procedures, 1990, 317; omslag
      - Mobiele cementeerinstallatie met betrekking tot radioactief afval, 1990 - 1991, 318
      - Specificatie afval ontstaan door opwerking van splijtstoffen (COGEMA). 1990-1991, 319-320
        - 1990, 319
        - 1991, 320; omslag
      - Waterstofbeheersing. 1990-1991, 321-323
        - 1990, 321
        - 1991 jan. - mei, 322
        - 1991 juni - dec., 323
      - Wijzigingsplannen. 1990-1991, 324-326
        - 1990, 324
        - nrs. 8 - 128, 1991, 325
        - nrs. 135 - 179, 1991, 326
      - Bedrijfsvoorschriften systeem (BVS) 'Band 10', 1991, 327; omslag
      - Kernsamenstelling cyclus, 1991, 328; omslag
      - Onderzoekingen en studies, 1991, 329; omslag
    - Stukken betreffende de Kernenergiecentrale Dodewaard., 1975-1992; 330-363; 18 pakken en 8 omslagen
      - Algemeen. 1978-1991, 330-348
        Vanaf 1987 alfabetisch geordend op onderwerp.
        - 1978 - 1980 apr., 330
          Oude code: 1.777.3/256-259, 436
        - 1980 mei - aug., 331
          Oude code: 1.777.3/256-259
        - 1980 sep. - 1981 juli, 332; omslag
          Oude code: 1.777.3/map 256-259
        - 1981 aug. - 1982, 333; omslag
        - 1983-1984, 334
          Oude code: 1.777.3/map 437
        - 1985, 335
          Oude code: 1.777.3/map 434
        - 1986, 336
          Oude code: 1.777.3/map 450
        - A - K, 1987, 337
          Oude code: 1.777.3/map 440, 441
        - L - V, 1987, 338
          Oude code: 1.777.3/map 435
        - A - F, 1988, 339
          Oude code: 1.777.3/map 445
        - K - P, 1988, 340
          Oude code: 1.777.3/map 452
        - R - Z, 1988, 341
          Oude code: 1.777.3/map 461, 458
        - A - C, 1989, 342
          Oude code: -1.777.3/CKN map 442
        - K - P, 1989, 343
          Oude code: -1.777.3/CKN map 453
        - R - Z, 1989, 344
          Oude code: -1.777.3/CKN map 4457,460,462
        - A - P, 1990, 345
          Oude code: -1.777.3/CKN map 758, 761 en 762
        - R - Z, 1990, 346
          Oude code: -1.777.3/CKN map 774, 773, 775
        - A - P, 1991, 347
          Oude code: -1.777.3/CKN map 759, 763
        - S - Z, 1991, 348
          Oude code: -1.777.3/CKN map 772, 779
      - Besprekingsverslagen. 1975-1992, 349-351
        - 1975-1981, 349
          Oude code: -1.777.3/GKN map 221/222
        - 1989, 350; omslag
          Oude code: -1.777.3/GKN map 448
        - 1991-1992, 351
          Oude code: -1.777.3/GKN map 778
      - Rapporten en ontwerp-rapporten. 1986-1991, 352-357
        - 1986, 352; omslag
          Oude code: -1.777.3/GKN map 436
        - 1989, 353
          Oude code: -1.777.3/GKN map 451
        - 1990 jan. - mei, 354
          Oude code: -1.777.3/GKN map 769
        - 1990 juni - dec., 355
          Oude code: -1.777.3/GKN map 767, 770,451
        - 1991 jan. - juni, 356
          Oude code: -1.777.3/GKN map 766
        - 1991 juli - dec., 357
          Oude code: -1.777.3/GKN map 771
      - Rapportage van het Operational Safety Revieuw Team (OSART) inzake de bedrijfsvoering, 1987, 358; omslag
        Oude code: 1.777.3/map 369
      - Stukken betreffende de herziening en beschikking van de Kernenergiewetvergunningen, 1987 - 1988, 359; omslag
        Oude code: 1.777.3/GKN/map 327
      - Stukken betreffende leksnelheidsmetingen in de Kerncentrale Dodewaard, 1988 - 1989, 360
        Oude code: 1.777.3/GKN/map 443
      - Inspectierapporten. 1990-1991, 361-363
        - 1988-1989, 361
          Oude code: -1.777.3/GKN map 438,455
        - 1990, 362; omslag
          Oude code: -1.777.3/GKN map 764
        - 1991, 363; omslag
          Oude code: -1.777.3/GKN map 765
    - Hoger Onderwijs Reactor (HOR) van het Interuniversitair (Interfacultair) Reactor Instituut (IRI) te Delft., 1978-1991; 364-367; 4 pakken
      - Algemeen, hierbij onder andere veiligheidsmaatregelen, vergunningen en systeemwijzigingen, 1978 - 1989, 364
        Oude code: 1.777.3 HOR/ map 210-215,473-476
      - Besprekings-, kwartaal-, en jaarverslagen en inspectierapporten met betrekking tot de bedrijfsvoering. 1983-1991, 365-367
        - 1983-1988, 365
          Oude code: 1.777.3/map 473-476
        - 1989, 366
        - 1990-1991, 367
          Oude code: 1.777.3/map 783
    - Stukken betreffende het uitoefenen van controle op de bedrijfsvoering bij de reactors te Petten., 1982-1991; 368-374; 4 pakken en 3 omslagen
      - Lage Flux Reactor. 1982-1991, 368-370
        - Aanvraag van vergunningen, 1982, 368; omslag
          Oude code: 1.777.3/LFR/map 478
        - Besprekingsverslagen en inspectierapporten, 1988 - 1989, 369; omslag
          Oude code: 1.777.3/LFR/map 479
        - Werkplan en kwaliteitshandboek met betrekking tot de bedrijfsvoering van de LFR, 1990 - 1991, 370; omslag
          Oude code: -1.777.3/LFR map 820
      - Besprekingsverslagen en inspectierapporten met betrekking tot de bedrijfsvoering van de Hoge Flux Reactor. 1990-1991, 371-374
        - 1983-1986, 371
          Oude code: 1.777.3/HFR/map 465-469
        - 1987-1989, 372
        - 1990, 373
          Oude code: -1.777.3/HFR map 780
        - 1991, 374
          Oude code: -1.777.3/HFR map 781
    - Onderzoeksrapport "Developments in the Inherent Safety of Nuclear Reactors", uitgebracht door NUCON Engineering & Contracting BV, in opdracht van de ministeries van Volksgezondheid, Ruimtelijke Ordening en Milieubeheer (VROM), Sociale Zaken en Werkgelegenheid (SZW) en Economische Zaken (EZ)., 1985-1987; 375; 1 deel
      Oude code: 1.777.3/07.58 map 593
    - Stukken betreffende de totstandkoming van Nederlandse veiligheidsrichtlijnen voor het civieltechnische deel van kerncentrales., 1987; 376; 1 omslag
      Oude code: 1.777.3/07.58/map 335
    - Stukken betreffende de veiligheid en de te nemen veiligheidsmaatregelen met betrekking tot de kerncentrales., 1988-1991; 377-378
      - 1988-1989, 377; pak
        Oude code: 1.777.3/map 374
      - 1990-1991, 378; omslag
        Oude code: 1.777.3/map 712
    - Nota's inzake reactiviteitsongevallen en incidenten in de Nine Mile Point kerncentrale in de Verenigde Staten., 1990-1991; 379; 1 omslag
      Oude code: -1.777.3 map 704
    - Stukken betreffende het informeren van de minister met betrekking tot ongevallen bij kerncentrales., 1992-1993; 380; 1 omslag
      Oude code: 1.777.3/map 848
  - Kamervragen, 08.5
    - Stukken betreffende het beantwoorden van Kamervragen en het informeren en beantwoorden van vragen van de Vaste Commissie voor de Kernenergie met betrekking tot het ongeval in de kernenergiecentrale Three Mile Island (TMI), nabij Harrisburg, Pennsylvania (VS)., 1979-1980; 381; 1 pak
      Oude code: 1.777.3/map 305
    - Stukken betreffende het beantwoorden van Kamervragen inzake het kernenergiebeleid in Nederland., 1979-1991; 382-388; 5 pakken en 2 omslagen
      - 1979 - 1980 feb., 382
        Oude code: - map 108, 110, 111
      - 1980 mrt. - juli, 383
      - 1980 sep. - dec., 384
      - 1981-1984, 385
        Oude code: - map 109
      - 1985-1986, 386
        Oude code: - map 112
      - 1987-1988, 387; omslag
        Oude code: 1.777.3/07.355.2 / map 12/13,387
      - 1989-1991, 388; omslag
        Oude code: -1.777.3 map 692,387
    - Stukken betreffende het beantwoorden van Kamervragen met betrekking tot de gevaren van stralingslekkage van magnetronovens in bedrijfskantines en horeca., 1981; 389; 1 omslag
      Oude code: 1.838.23/map 309
    - Stukken betreffende de jaarlijkse rapportage aan de Tweede Kamer inzake voorgevallen storingen in de kerncentrales van Borssele en Dodewaard en het beantwoorden van kamervragen inzake reactiviteitsongevallen., 1986-1991; 390-394; 2 pakken en 3 omslagen
      - 1986, 390
        Oude code: -1.777.3 map 358
      - 1987, 391; pak
        Oude code: -1.777.3 map 356
      - 1988, 392
        Oude code: -1.777.3 map 321
      - 1989, 393; pak
        Oude code: -1.777.3 map 361
      - 1990-1991, 394
        Oude code: -1.777.3 map 706
    - Stukken betreffende het beantwoorden van Kamervragen inzake losgeraakte bouten in de kerncentrale van Borssele, radioactieve besmetting via sperma en over de nota omgaan met risico's van straling., 1990; 395; 1 omslag
      Oude code: 1.777.3/07.355.2 map 724
  - Overige onderwerpen betreffende de kernenergie, 08.6
    - Verslagen van besprekingen en telefoonnotities van de Kernfysische Dienst (KFD)., 1976-1981; 396; 1 pak
      Oude code: 1.777.3/map 275
    - Stukken betreffende het behandelen van de problematiek van de opslag van radioactief afval., 1977-1979; 397; 1 omslag
      Oude code: 1.777.3/07.358.82 map 397
    - Stukken betreffende het tot stand komen van het rapport Veiligheid lichtwater-kernenergiecentrales; een probabilistische risico analyse-aanbeveling., 1986-1991; 398; 1 omslag
      Oude code: -1.777.3 map 383
    - Rapporten van de NV tot Keuring van Electrotechnische Materialen (KEMA) met betrekking tot het 2e EEG-onderzoek over de afbraak van kerntechnische installaties en van de werkgroep 2 van het EEG-onderzoek voor de verwerking van radioactief afval (behandelingstechnieken)., 1987-1989; 399; 1 omslag
      Oude code: 1.777.3/map 456
    - Stukken betreffende het verlenen van toestemming aan de Centrale Organisatie Voor Radioactief Afval (COVRA NV) voor het oprichten van en aanbrengen van wijzigingen in hun inrichting en installaties., 1987-1991; 400-403; 4 pakken
      - 1987 - 1989 mei, 400
        Oude code: 1.777.3/07.358.82/map 323,296
      - 1989 juni - dec., 401
        Oude code: 1.777.3/07.358.82/map 323,396
      - 1990, 402
        Oude code: -1.777.3/07.358.82 map 728, 729
      - 1991, 403
        Oude code: -1.777.3/07.358.82 map 730
    - Stukken betreffende het samenstellen van het rapport Kanttekeningen bij het invoeren van Symptom Based Procedures, een ergonomische verkenning., 1990-1991; 404; 1 omslag
      Oude code: -1.777.3 map 700
    - Stukken betreffende het adviseren, erkennen van instellingen en complexen, vrijstelling en wijzigingen met betrekking tot de Kernenergiewetvergunningen., 1992-1994; 405; 1 pak
      Oude code: 1.777.3/map 839
- Mijnwet, 09
  - Stukken betreffende het adviseren van de minister inzake de wijziging van de besluiten houdende aanwijzing van bij mijnen behorende bovengrondse werken en inrichtingen., 1973-1985; 406; 1 pak
    Oude code: -1.838.22
  - Stukken betreffende het adviseren van de minister inzake de wijziging van het Mijnreglement Continentaal Plat., 1973-1985; 407; 1 pak
- Milieubeleid, 10
  - Stukken betreffende het verlenen van medewerking aan het uitbreiden en wijzigen van de Wet Algemene Bepalingen Milieuhygiene., 1980-1986; 408-414; 6 pakken en 1 omslag
    - 1980, 408
      Oude code: -1.777.6 map 7
    - 1981-1982, 409
      Oude code: -1.777.6 map 4
    - 1984 jan. - sep., 410; omslag
      Oude code: -1.777.6 map 3
    - 1984 okt., 411
      Oude code: -1.777.6 map 5
    - 1984 nov. - dec., 412
      Oude code: -1.777.6 map 6
    - 1985 jan. - nov., 413
      Oude code: -1.777.6 map 19
    - 1985 dec. - 1986 juni, 414
      Oude code: -1.777.6 map 18
  - Stukken betreffende het verlenen van medewerking aan het Project Integratieplan Milieubeleid., 1982-1984; 415; 1 pak
    Oude code: -1.777.6/07.58 / map 1
  - Stukken betreffende de behandeling van regelingen ter bescherming van mens en milieu tegen gevaarlijke stoffen en preparaten met betrekking tot wijzigingen in het wetsontwerp milieugevaarlijke stoffen., 1984-1986; 416-417; 2 pakken
    - 1984 - 1985 jan., 416
      Oude code: 1.777.6/07.76/ map14-16
    - 1985 feb. - 1986, 417
      Oude code: 1.777.6/07.76/map14-16
  - Stukken betreffende het verlenen van medewerking aan het uitbreiden en wijzigen van de Wet Milieugevaarlijke Stoffen., 1984-1993; 418-422; 4 pakken en 1 omslag
    - Algemeen. 1984-1993, 418-420
      - 1984-1987, 418
        Oude code: -1.777.6/07.76 map 20
      - 1990-1991, 419
        Oude code: -1.777.6/07.76 map 88
      - 1992-1993, 420
        Oude code: -1.777.6/07.76 map 136 en 137
    - Kennisgevingsbesluiten. 1990-1993, 421-422
      - 1990, 421; omslag
        Oude code: -1.777.6/.07.76 map 85
      - 1992-1993, 422
        Oude code: -1.777.6/.07.76 map 139
  - Stukken betreffende het leveren van commentaar op het ontwerp besluit grijs gebruik van LPG en de vervanging van het DNA-besluit door het Besluit Microbiologische Agentia., 1990; 423; 1 omslag
    Oude code: -1.777.6/07.76
  - Vergaderstukken van de klankbordgroep P-blad productiekennisgeving., 1991; 424; 1 omslag
    Oude code: -1.777.6/.07.58 map 83
  - Stukken betreffende het adviseren van de minister inzake het beëindigen van het adviseurschap van de Arbeidsinspectie zoals neergelegd in het onwerp Inrichtingen- en Vergunningenbesluit Wet Milieubeheer., 1992; 425; 1 omslag
    Oude code: -1.777.6 map 95
  - Vergaderstukken van het overleg over het hergebruik van oud asfaltbeton met de Ministeries van Volksgezondheid, Ruimtelijke Ordening en Milieubeheer en Verkeer en Waterstaat., 1993; 426; 1 omslag
    Oude code: -1.777.6/07.58 map 135
  - Stukken betreffende het wijzigen van de veiligheidsinformatiebladen van de richtlijn van de Commissie van de Europese Gemeenschappen (nr. 91/155/EEG) inzake de beschrijving en vaststelling van uitvoering voor het systeem van specifieke informatie inzake preparaten., 1993-1994; 427; 1 omslag
    Oude code: -1.777.6 map 96
- Minderhedenbeleid, 11
  - Stukken betreffende het laten uitvoeren van een onderzoek naar de arbeidssituatie van werknemers uit etnische minderheidsgroepen door de Faculteit der Sociale Wetenschappen van de Rijksuniversiteit Leiden., 1986-1989; 428; 1 pak
    Oude code: -1.838.27 map 6
  - Stukken betreffende het behandelen van de nota "Legaal werkt beter" inzake de inzet van het Directoraat-Generaal van de Arbeid bij het terugdringen van illegale tewerkstelling en het vaststellen van de nota "Uitvoeringsbeleid vergunningenlimiet Wet Arbeid Buitenlandse Werknemers"., 1993; 429; 1 omslag
    Oude code: -1.836.2 map 9, -1.838 map 304
- Normalisatie, 12
  - Stukken betreffende de totstandkoming van het saneringsplan normalisatie werkzaamheden., 1993; 430; 1 pak
    Oude code: -1.826.6 / map 168
- Recombinant DNA, 13
  - Stukken betreffende de totstandkoming van het Recombinant DNA-besluit, gebaseerd op de Arbowet en de Veiligheidswet., 1978-1991; 431-433
    - 1978-1980, 431
      Oude code: 1.838.23/map 3,25,27,30,31,66
    - 1984-1988, 432
    - 1990-1991, 433; 1 omslag
      Oude code: 1.838.23/ map 3,25,27,30,31,66
  - Stukken betreffende adviesaanvragen betreffende het Recombinant DNA-besluit, gebaseerd op de Veiligheidswet 1934., 1979-1980; 434; 1 omslag
    Oude code: 1.772/map 2
  - Stukken betreffende het ter bescherming van de veiligheid en de gezondheid van werknemers te stellen regels en richtlijnen met betrekking tot recombinant-DNA-bewerkingen., 1980-1987; 435-437; 3 pakken
    - Algemeen, 1981 - 1987, 435
      Oude code: 1.772/map13-15
    - Uitvoeringsbeleid. 1980-1987, 436-437
      - 1980-1985, 436
        Oude code: 1.772/map 16-18,22,40
      - 1986-1987, 437
  - Vergaderstukken van de Werkgroep DNA-uitvoeringsbeleid., 1982-1986; 438-442; 5 pakken
    - 1982-1983, 438
      Oude code: 1.772/map 8,9,33-36
    - 1984 jan. - apr., 439
    - 1984 apr. - dec., 440
    - 1985 jan. - juni, 441
    - 1985 juli - 1986, 442
  - Stukken betreffende de instelling van de nieuwe Recombinant DNA-commissie., 1985-1986; 443; 1 omslag
    Oude code: 1.772/07.58/map 65
- Scheepvaart, 14